【裁判字號】    98,上更(一),149
【裁判日期】    980819
【裁判案由】    違反毒品危害防制條例
【裁判全文】
臺灣高等法院臺中分院刑事判決     98年度上更(一)字第149號
上  訴  人
即  被  告  乙○○
                    現於臺灣臺中監獄臺中分監
選任辯護人  林本能律師
上列上訴人因違反毒品危害防制條例等案件，不服臺灣臺中地方
法院97年度訴字第2877號中華民國97年10月9日第一審判決（起
訴案號：臺灣臺中地方法院檢察署97年度偵字第9771、11399號
，追加起訴案號：97年度偵字第10438號），提起上訴後，由最
高法院第一次發回更審，本院判決如下：
    主    文
原判決關於附表一編號1至22所示之販賣第一級毒品罪、附表二
編號1至2所示之販賣第二級毒品罪，及定執行刑部分均撤銷。
乙○○犯如本判決附表一編號1至22所示之販賣第一級毒品罪、
附表二編號1至2所示之販賣第二級毒品罪，均累犯，各處如本判
決附表一編號1至22所示、附表二編號1至2所示之刑，應執行有
期徒刑貳拾年，扣案之行動電話貳支（內含0000000000號、0000
000000號行動電話門號卡各壹張），均沒收，販賣第一級毒品海
洛因所得之財物合計新臺幣萬肆仟肆佰元及販賣第二級毒品甲
基安非他命所得之財物合計新臺幣貳仟元，均沒收，如全部或一
部不能沒收時，均以其財產抵償之。
    犯罪事實
一、乙○○（綽號「技安」、「小黑」）前於民國（以下同）94
    年間因違反毒品危害防制條例案件，經臺灣彰化地方法院判
    處有期徒刑5月，再經本院判決駁回上訴；又於95年間，因
    犯竊盜罪，經臺灣彰化地方法院判處有期徒刑1年，復經臺
    灣彰化地方法院裁定合併定其應執行刑為有期徒刑1年4月確
    定；另於95年間，因違反毒品危害防制條例案件，經臺灣彰
    化地方法院判處有期徒刑10月、7月，並合併定其應執行刑
    為有期徒刑1年3月；嗣因中華民國九十六年罪犯減刑條例之
    適用，經臺灣彰化地方法院裁定減刑後定應執行有期徒刑7
    月15日確定，與上開有期徒刑1年4月接續執行，於96年7月
    17 日縮刑期滿執行完畢。詎其不知悔改，明知海洛因及甲
    基安非他命分別屬毒品危害防制條例所管制之第一級及第二
    級毒品，不得非法持有、販賣，乙○○因施用毒品，所費不
    貲，竟意圖以販賣第一級毒品海洛及第二級毒品安非他命而
    獲得之利潤用以購買毒品之犯意，而持用其所使用之000000
    0000號、0000000000號（此二門號行動電話不足認係被告所
    有，且未扣案）、0000000000號、0000000000號（此二門號
    行動電話為被告所有）行動電話門號，作為聯絡工具，以每
    小包第一級毒品海洛因新臺幣（下同）400元至3,000元不等
    數量之價格，分別於附表一編號1至22所示之時間及地點，
    以附表一編號1至22所示之聯絡方式及交易方法，販賣第一
    級毒品海洛因予如附表一所示之人（詳細交易時間、地點、
    販賣方法、數量、價格見附表一所示）。乙○○另各基於販
    賣第二級毒品甲基安非他命以牟利之犯意，持用其所有0000
    000000號、0000000000號行動電話門號，作為聯絡工具，以
    每小包第二級毒品甲基安非他命2,000元之價格，分別於附
    表二1至2所示之時間及地點，以附表二所示之聯絡方式及交
    易方法，販賣第二級毒品甲基安非他命予如附表二所示之人
    （詳細交易時間、地點、販賣方法、數量、價格見附表二所
    示）。（乙○○另犯轉讓安非他命禁藥部分業經本院論罪科
    刑後上訴，由最高法院駁回其上訴而告確定。）嗣經警於97
    年4月18日16時，在臺中縣大里市○○路19號前查獲乙○○
    ，並扣得第一級毒品海洛因共2包（驗餘淨重合計1.84公克
    ，空包裝總重049公克）、第二級毒品甲基安非他命1包（驗
    餘淨重0.2897公克），乙○○所有供其作為聯絡販賣第一級
    毒品及轉讓禁藥所用之行動電話1支（內含0000000000號行
    動電話門號卡1張）、其所有供其作為聯絡販賣第一、二級
    毒品所用之行動電話1支（內含0000000000號行動電話門號
    卡1張），及非供本案使用之行動電話4支（各內含00000000
    00號、0000000000號、0000000 000號、0000000000號行動
    電話門號卡各1張）、分裝袋25個、電子磅秤1台。
二、案經臺中縣警察局太平分局報請暨臺中市警察局移送臺灣臺
    中地方法院檢察署檢察官偵查起訴。
    理    由
一、證據能力之說明：
  (一)按被告以外之人於審判外之言詞或書面陳述，除法律有規定
    者外，不得作為證據；又被告以外之人於偵查中向檢察官所
    為之陳述，除顯有不可信之情況者外，得為證據，刑事訴訟
    法第159條第1項、第159條之1第2項分別定有明文。是否「
    顯有不可信之情況」，係由法院依該偵查中陳述之外部情況
    以為判斷。是該未經被告詰問之被告以外之人於偵查中向檢
    察官所為之陳述，除顯有不可信之情況者外，係屬有證據能
    力，但為未經完足調查之證據。當事人對於詰問權既有處分
    之權能，則此項詰問權之欠缺，非不得於審判中由被告行使
    以補正，而完足為經合法調查之證據，最高法院96年度臺上
    字第1870號判決意旨可資參照。又詰問權既是當事人得處分
    之權能，自亦得由當事人處分捨棄之。本案所引用之蔡俊傑
    、陳振輝、顧勇剛、張惠美等人於偵查中以證人身分具結後
    接受訊問時，向檢察官所為之陳述，被告及其辯護人於審判
    中均不爭執其證據能力，未聲請詰問上開證人，且未提及或
    釋明上開供述有何顯不可信之情況，揆諸上開說明，上開偵
    查中之證言，自均具有證據能力。
  (二)按被告以外之人（包括證人、鑑定人、告訴人、被害人及共
    同被告等）於審判外之陳述，雖不符刑事訴訟法第159條之1
    至之4等4條之規定，而經當事人於審判程序同意作為證據，
    法院審酌該言詞陳述或書面陳述作成時之情況，認為適當者
    ，亦得為證據；當事人、代理人或辯護人於法院調查證據時
    ，知有刑事訴訟法第159條第1項不得為證據之情形，而未於
    言詞辯論終結前聲明異議者，視為有前項之同意，同法第15
    9條之5定有明文。立法意旨在於傳聞證據未經當事人之反對
    詰問予以核實，原則上先予排除。惟若當事人已放棄反對詰
    問權，於審判程序中表明同意該等傳聞證據可作為證據；或
    於言詞辯論終結前未聲明異議，基於尊重當事人對傳聞證據
    之處分權，及證據資料愈豐富，愈有助於真實發見之理念，
    且強化言詞辯論主義，使訴訟程序得以順暢進行，上開傳聞
    證據亦均具有證據能力。本案所引用之林敏君、李國勇、張
    志全、徐瑞宏、江揚富、王志正、蔡俊傑、陳振輝、顧勇剛
    、張惠美等人於警詢中所為證述，其性質雖屬證人於審判外
    的陳述，而為傳聞證據，且查無符合刑事訴訟法第159條之1
    至之4等前4條之情形，然上開供述證據內容，業經本院審理
    時予以提示並告以要旨，且經檢察官及被告表示無意見，本
    院審酌上開供述證據作成時，並無人情施壓或干擾，亦無不
    當取供之情形，認為以之作為本案之證據亦屬適當，而有證
    據能力。
二、訊據上訴人即被告乙○○於原審及本院審理時對於前揭犯罪
    事實其中如附表一全部、附表二全部（不含原判決附表二編
    號3、4部分）之事實均坦承不諱，但其上訴理由謂原判決量
    刑太重云云，而前揭犯罪事實除被告之認罪自白外，復經證
    人林敏君、李國勇、張志全、徐瑞宏、江揚富、王志正、蔡
    俊傑、陳振輝、顧勇剛、張惠美等人於警詢時，證人蔡俊傑
    、陳振輝、顧勇剛、張惠美等人於檢察官偵查中之證述明確
    ，並有電話號碼0000000000號、0000000000號（該二者為被
    告所使用，但未扣案）、0000000000號（證人李國勇所使用
    ）行動電話通訊監察譯文各1份在卷可稽，復有被告所有分
    別供上開犯罪所用之行動電話2支（各內含0000000000號、
    0000000000號行動電話門號卡各1張）扣案可資佐證。是此
    等部分，被告自白核與事實相符，事證明確，犯行堪予認定
    。
三、論罪科刑：
  (一)核被告就附表一編號1至22所為，均係違反毒品危害防制條
    例第4條第1項之販賣第一級毒品罪，就附表二編號1至2所為
    ，均係違反同條例第2項之販賣第二級毒品罪，共中附表二
    編號2所示之犯行雙方雖約定交易時間、地點及金額後尚未
    完成交易即為警查獲，此部分應屬未遂犯，依刑法第25條第
    2項之規定減輕其刑。
  (二)被告就附表一編號5、6、10所為各次販賣第一級毒品犯行，
    均係以一個販賣第一級毒品行為，同時出售予李國勇及蔡俊
    傑第一級毒品海洛因，被告係以一販賣行為觸犯數販賣第一
    級毒品罪名，為想像競合犯，應從一重處斷。
  (三)按刑法於94年2月2日修正公布，刪除第56條所定連續犯之規
    定，自95年7月1日施行。而基於概括犯意連續多次販賣毒品
    之行為，於刑法修正刪除連續犯規定之前，均依連續犯論以
    一罪。此次刑法第56條修正理由之說明謂：「對繼續犯同一
    罪名之罪者，均適用連續犯之規定論處，不無鼓勵犯罪之嫌
    ，亦使國家刑罰權之行使發生不合理之現象。」「基於連續
    犯原為數罪之本質及刑罰公平原則之考量，爰刪除有關連續
    犯之規定」等語，即係將本應各自獨立評價之數罪，回歸本
    來就應賦予複數法律效果之原貌。而所謂集合犯是指立法者
    所制定之犯罪構成要件中，本就預定有數個同種類之行為將
    反覆實行之犯罪而言，將各自實現犯罪構成要件之多數行為
    ，解釋為集合犯，而論以一罪。是以對於集合犯，必須從嚴
    解釋，以符合立法者之意向。觀諸毒品危害防制條例所定之
    販賣毒品罪之構成要件文義，實無從認定立法者本即預定該
    犯罪之本質，必有數個同種類行為而反覆實行之集合犯行，
    故販賣毒品罪，難認係集合犯。因此，就刑法修正施行後多
    次販賣毒品之犯行，採一罪一罰，始符合立法本旨（最高法
    院97年度臺上字第3890號、97年度臺上字第3846號、97年度
    臺上字第550號判決意旨參照）。被告所犯如附表一所示22
    次販賣第一級毒品罪、如附表二所示2次販賣第二級毒品罪
    ，犯意各別，罪名互異，應予分論併罰。
  (四)被告前於94年間因違反毒品危害防制條例案件，經臺灣彰化
    地方法院判處有期徒刑5月，再經本院判決駁回上訴；又於
    95年間，因犯竊盜罪，經臺灣彰化地方法院判處有期徒刑1
    年，復經臺灣彰化地方法院裁定合併定其應執行刑為有期徒
    刑1年4月確定；另於95年間，因違反毒品危害防制條例案件
    ，經臺灣彰化地方法院判處有期徒刑10月、7月，並合併定
    其應執行刑為有期徒刑1年3月；嗣因中華民國九十六年罪犯
    減刑條例之適用，經臺灣彰化地方法院裁定減刑後定應執行
    有期徒刑7月15日確定，與上開有期徒刑1年4月接續執行，
    於96年7月17日縮刑期滿執行完畢，此有臺灣高等法院被告
    前案紀錄表1份在卷可憑，其受徒刑執行完畢，5年以內故意
    再犯本件有期徒刑以上之罪，均為累犯，除就法定本刑中死
    刑、無期徒刑部分，依法不得加重外，就法定本刑中之有期
    徒刑、罰金刑部分，均應依刑法第47條第1項加重其刑。
  (五)被告雖為購買毒品，而利之所趨販賣第一級毒品，惟每次交
    易之毒品數量及所得財物均不多，與長期大量販賣毒品賺取
    巨額價差之大毒梟有別，其因自己身陷毒品之害，一時失慮
    而致觸犯重典，而毒品危害防制條例第4條第1項之法定刑為
    死刑、無期徒刑，所犯情輕法重，衡情不無可憫恕之處，是
    本院認縱科以本罪法定最低度刑無期徒刑仍嫌過重，爰依刑
    法第59條規定，就其所犯附表一編號1至22所示販賣第1級毒
    品罪部分均酌減其刑，且其就附表一編號1至22所示販賣第
    一級毒品犯行，均有加重及減輕事由，除法定本刑為死刑、
    無期徒刑依法不得加重外，各依法先加重後減輕之。
  (六)原審就被告販賣如附表一、二所示之第一、二級毒品海洛因
    、甲基安非他命部分予以論罪科刑，固非無見，惟查：
  1、按行為後法律有變更者，適用行為時之法律。但行為後之
     法律有利於行為人者，適用最有利於行為人之法律，刑法
     第2條第1項定有明文。查被告行為後，毒品危害防制條例
     第4條業經修正，於98年5月20日公布施行，修正前毒品危
     害防制條例第4條第1項之法定刑為死刑或無期刑；處無期
     徒刑者，得併科罰金新台幣一千萬元以下罰金，而修正後
     其法定刑為之法定刑為死刑或無期刑；處無期徒刑者，得
     併科罰金新台幣二千萬元以下罰金，而同條例第4條第2項
     之法定刑修正前為「無期徒刑或7年以上有期徒刑，得併科
     新臺幣7百萬元以下罰金」，修正後該條項之法定刑為「無
     期徒刑或7年以上有期徒刑，得併科新臺幣1千萬元以下罰
     金」，比較結果，修正後法律並未有利於被告，自應依刑
     法第2條第1項前段規定，適用被告行為時之修正前毒品危
     害防制條例第4條第1、2項之規定處罰，原審未及比較適用
     ，尚有未洽。
 2、按販賣毒品之行為，係行為人基於營利之目的，而販入或賣
    出毒品而裡言，即主觀上有營利之意圖，且客觀上販賣之行
    為，始足構成，原判決事實欄雖記載上訴人各基於販賣第一
    、二級毒品以牟利之犯意而為之，但未說明其認定上訴人有
    營利意圖所憑證據及得心證之理由，尚有未洽。
 3、附表二編號2所示之犯行雙方約定交易時間、地點及金額後
    即為警查獲，上訴人尚未交付毒品及收取價金應屬未遂犯，
    原審論以既遂，並為財物二千元之沒收，亦有未洽。
 4、原審判決就附表二編號3、4部分，被告所犯係屬轉讓禁藥甲
    基安非他命罪，原審採用證人丙○○於偵查中有瑕疵之供證
    為據，而認係該當毒品危害防制條例第4條第2項之販賣第二
    級甲基安非他命罪（即原判決書附表二編號3、4所示部分）
    ，其認事用法容有違誤，此部分經本院前審撤銷改判；論被
    告轉讓禁藥罪，業經最高法院駁回確定，已如前述。
 5、另原判決犯罪事實欄所引如附表二編號1、2所示被告販賣第
    二級毒品甲基安非他命之犯罪，並無販賣1小包1000元之事
    實，惟原判決犯罪事實欄於認定事實之總括敘述時，卻記載
    ：「以每小包第二級毒品甲基安非他命1, 000元或2,000元
    之價格」等語，不僅其認定事實前後矛盾，其因此認定應沒
    收之販賣甲基安非他命所得之金額，亦因此計算錯誤，致主
    文之沒收諭知有誤。
 6、未扣案被告持以供販賣第一級毒品海洛因（即附表一編號
    1-18）聯絡使用之0000000000號、0000000000號門號之行動
    電話，如係屬被告所有，則屬義務沒收，應依毒品危害防制
    條例第19條第1項宣告沒收或以財產抵償。查被告於警詢中
    供稱：該兩支行動電話現在綽號「黑仔」朋友那裡，是何人
    名義、何人申辦，伊不知道，0000000000號是伊姊拿給伊，
    0000000000號伊不知道何人拿給伊，伊於去年9、10月開始
    使用等語（台中縣警察局太平分局警卷第9頁），是不足認
    係被告所有，且未扣案，爰不予宣告沒收。原審就此未據
    以調查認定其所有者，及說明應否沒收或以財產抵償之理由
    ，亦有認定事實不全及理由不備之迼違誤。
 (七) 被告上訴意旨雖指原審判決就該判決附表一編號1至22所示
    販賣第一級毒品罪、附表二編號1、2所示販賣第二級毒品罪
    等部分，量刑過重，且主張其於偵查及審判中自白犯罪，應
    依修正後毒品危害條例十七條第二項規定減輕其刑頁云云；
    惟查該條項之規定係指犯第四條至第八條之罪於偵查及審判
    中均自白者，減輕其刑。則其減輕其刑之要件，必須於偵查
    及審判中均自白，始符合該減輕其刑，經查被告雖於原審法
    院及本院審理中坦承犯行，惟查被告於偵查中並無自白犯罪
    ，自不符合上開減輕其刑之規定，是被告之上訴雖無理由，
    但原審判決有上開之可議之處，即屬無可維持，應由本院就
    此部分連同定應執行部分予以撤銷改判。爰審酌被告前有多
    次竊盜及違反毒品危害防制條例等前科，素行不佳，此有臺
    灣高等法院被告前案紀錄表1份在卷可按，其不知戒慎惕勵
    ，明知毒品具有成癮性、濫用性，對社會深具危害，且年輕
    力壯，不思正當工作營生，竟為謀個人私利，無視於政府制
    定毒品危害防制條例之立法美意，販賣第一級毒品海洛因及
    第二級毒品甲基安非他命，危害國民身體健康及社會治安，
    並造成毒品之泛濫，且購買毒品者，甚多因施用毒品之結果
    ，無工作能力，而無正當工作收入，若非尋求親友經濟奧援
    ，常會藉竊盜、搶奪等行為或再將購入之毒品重新販出牟利
    ，以資作購買毒品費用，對社會治安造成危害，另轉讓足以
    導致施用者精神障礙、性格異常之禁藥甲基安非他命予他人
    施用，亦戕害他人身心，所生危害不小，及被告犯後坦承犯
    行，態度尚佳等一切情狀分別量處如主文第二項所示之刑，
    並定其應執行刑，以示懲儆。扣案之行動電話2支（內含000
    0000000號、0000000000號行動電話門號卡各1張），為被告
    所有供其作為聯絡販賣第一級及第二級毒品所用之物（附表
    一編號19至22所示犯行、附表二編號1、2），業據被告供陳
    明確，而分別依毒品危害防制條例第19條第1項之規定，均
    宣告沒收；又犯販賣毒品罪者，其犯罪所得之財物均沒收之
    ，係採義務沒收主義。故販賣毒品所得之對價，不問其中成
    本若干，利潤多少，均應全部諭知沒收，貫徹政府查禁煙毒
    之決心，以符立法本旨，亦有最高法院91年度臺上字第2419
    號判決意旨可供參照。被告各次販賣第一級毒品海洛因所得
    及各次販賣第二級毒品甲基安非他命所得，雖未扣案，惟均
    應依毒品危害防制條例第19條第1項之規定，均併予宣告沒
    收之，如全部或一部不能沒收時，以其財產抵償之；至扣案
    之第一級毒品海洛因共2包（驗餘淨重合計1.84公克，空包
    裝總重0.49公克）、第二級毒品甲基安非他命1包（驗餘淨
    重0.2897公克）、分裝袋25個、電子磅秤1台，被告自承為
    其所有，供其施用第一、二級毒品（海洛因2包、甲基安非
    他命1包、電子磅秤1台）及預備供施用第一級毒品所用（分
    裝袋25個）之物，係證明被告涉犯施用第一、二級毒品犯行
    之重要證據，且卷內並無證據可資證明上開扣案物品係被告
    用來犯本案販賣第一、二級毒品聯絡所用之物，雖依毒品危
    害防制條例第18條第1項規定，毒品不問屬於犯人與否，均
    應沒收銷燬之，及依刑法第38條第1項第2款規定，被告所有
    供犯罪所用之物得予沒收，然依主刑、從刑不可分原則，前
    開物品沒收之從刑，應附隨於被告施用第一、二級毒品罪之
    主刑而同時宣告之（被告施用毒品部分，業經本院以97 年
    度上訴字第2420號判決確定，並將上開之海洛因2包《驗餘
    淨重合計1.84公克，空包裝總重0.49公克》、甲基安非他命
    1包《驗餘淨重0.2897公克》、分裝袋25個、電子磅秤1台，
    分別宣告沒收銷燬及沒收），或由檢察官另依刑法第40條第
    2項規定，就違禁物部分聲請單獨宣告沒收銷燬之，不得於
    本案宣告沒收銷燬或沒收之，併此說明；另扣案之行動電話
    4支（各內含0000000000號、0000000000號、0000000000號
    、0000000000號行動電話門號卡各1張），部分屬被告之姐
    所有，部分屬被告所有，且均非供被告作為犯本案販賣第一
    、二級毒品聯絡之用，業據被告供明在卷，亦無證據證明係
    供被告犯本件販賣第一、二級毒品罪所用之物，且該行動電
    話4支非屬違禁物，不予宣告沒收併此敘明。
據上論斷，應依刑事訴訟法第369條第1項前段、第364條、第299
條第1項前段、修正前毒品危害防制條例第4條第1項、第2項、第
6項、第19條第1項，刑法第2條第1項前段、第11條、第47 條第1
項、第25條第2項、第55條、第59條、第51條第5款，判決如主文
。
本案經檢察官甲○○到庭執行職務。
中    華    民    國    98    年    8    月     19    日
            刑事第四庭    審判長法  官  洪   耀  宗
                                法  官  蔡 王 金 全
                                法  官  劉   登  俊
以上正本證明與原本無異。
如不服本判決應於收受送達後十日內向本院提出上訴書狀，其未
敘述上訴理由者，並得於提起上訴後十日內向本院補提理由書（
須按他造當事人之人數附繕本）「切勿逕送上級法院」。
                                書記官  謝   雅  惠
中    華    民    國    98    年    8     月    19    日
【附錄本案論罪科刑法條全文】
毒品危害防制條例第4條：
製造、運輸、販賣第一級毒品者，處死刑或無期徒刑；處無期徒
刑者，得併科新臺幣1千萬元以下罰金。
製造、運輸、販賣第二級毒品者，處無期徒刑或7年以上有期徒
刑，得併科新臺幣7百萬元以下罰金。
製造、運輸、販賣第三級毒品者，處5年以上有期徒刑，得併科
新臺幣5百萬元以下罰金。
製造、運輸、販賣第四級毒品者，處3年以上10年以下有期徒刑
，得併科新臺幣3百萬元以下罰金。
製造、運輸、販賣專供製造或施用毒品之器具者，處1年以上7年
以下有期徒刑，得併科新臺幣1百萬元以下罰金。
前5項之未遂犯罰之。
附表一：
┌──┬────┬────┬────┬─────┬────┬────┬───────────┬─────────────┐
│編號│交易對象│交易時間│交易地點│聯絡方式及│交易毒品│所犯罪名│    宣   告    刑     │    證              據    │
│    │        │        │        │交易方法  │種類、數│        │                      │                          │
│    │        │        │        │          │量及金額│        │                      │                          │
│    │        │        │        │          │（新臺幣│        │                      │                          │
│    │        │        │        │          │）      │        │                      │                          │
├──┼────┼────┼────┼─────┼────┼────┼───────────┼─────────────┤
│ 1  │林敏君  │96年11月│臺中縣大│林敏君以行│500元之 │乙○○販│乙○○處有期徒刑拾伍年│被告乙○○之自白。        │
│    │        │24日20時│里市大明│動電話門號│海洛因1 │賣第一級│肆月，販賣第一級毒品海│林敏君警詢時證述（中縣太警│
│    │        │20分    │路「阿拉│0000000000│小包    │毒品    │洛因所得財物新臺幣伍佰│偵字第0000000000號第46頁）│
│    │        │        │丁KTV 」│號與乙○○│        │        │元，沒收，如全部或一部│、0000000000通訊監察譯文（│
│    │        │        │        │所持用之行│        │        │不能沒收時，以其財產抵│中縣太警偵字第0000000000號│
│    │        │        │        │動電話門號│        │        │償之。                │第55頁）                  │
│    │        │        │        │0000000000│        │        │                      │                          │
│    │        │        │        │號聯絡後，│        │        │                      │                          │
│    │        │        │        │乙○○獨自│        │        │                      │                          │
│    │        │        │        │一人與林敏│        │        │                      │                          │
│    │        │        │        │君交易    │        │        │                      │                          │
├──┼────┼────┼────┼─────┼────┼────┼───────────┼─────────────┤
│ 2  │林敏君  │96年11月│臺中縣大│同上      │500元之 │乙○○販│乙○○處有期徒刑拾伍年│林敏君警詢時證述（中縣太警│
│    │        │25日10時│里市「大│          │海洛因1 │賣第一級│肆月，販賣第一級毒品海│偵字第0000000000號第46至47│
│    │        │20分    │明國中」│          │小包    │毒品    │洛因所得財物新臺幣伍佰│頁）、0000000000通訊監察譯│
│    │        │        │大門前  │          │        │        │元，沒收，如全部或一部│文（中縣太警偵字第09700423│
│    │        │        │        │          │        │        │不能沒收時，以其財產抵│09號第56頁）              │
│    │        │        │        │          │        │        │償之。                │被告乙○○之自白。        │
│    │        │        │        │          │        │        │                      │                          │
│    │        │        │        │          │        │        │                      │                          │
│    │        │        │        │          │        │        │                      │                          │
├──┼────┼────┼────┼─────┼────┼────┼───────────┼─────────────┤
│ 3  │林敏君  │96年11月│臺中縣大│同上      │500元之 │乙○○販│乙○○處有期徒刑拾伍年│林敏君警詢時證述（中縣太警│
│    │        │29日23時│里市大明│          │海洛因1 │賣第一級│肆月，販賣第一級毒品海│偵字第0000000000號第48頁）│
│    │        │        │路「阿拉│          │小包    │毒品    │洛因所得財物新臺幣伍佰│、0000000000通訊監察譯文（│
│    │        │        │丁KTV 」│          │        │        │元，沒收，如全部或一部│中縣太警偵字第0000000000號│
│    │        │        │前      │          │        │        │不能沒收時，以其財產抵│第58頁）                  │
│    │        │        │        │          │        │        │償之。                │被告乙○○之自白。        │
│    │        │        │        │          │        │        │                      │                          │
│    │        │        │        │          │        │        │                      │                          │
│    │        │        │        │          │        │        │                      │                          │
├──┼────┼────┼────┼─────┼────┼────┼───────────┼─────────────┤
│ 4  │林敏君  │96年12月│臺中縣大│同上      │合計    │乙○○販│乙○○處有期徒刑拾伍年│林敏君警詢時證述（中縣太警│
│    │        │5日8時40│里市大明│          │2,000 元│賣第一級│玖月，販賣第一級毒品海│偵字第0000000000號第48頁）│
│    │        │分      │路「阿拉│          │之海洛因│毒品    │洛因所得財物合計新臺幣│、0000000000通訊監察譯文（│
│    │        │        │丁KTV 」│          │2小包   │        │貳仟元，沒收，如全部或│中縣太警偵字第0000000000號│
│    │        │        │前      │          │        │        │一部不能沒收時，以其財│第60頁）                  │
│    │        │        │        │          │        │        │產抵償之。            │被告乙○○之自白。        │
│    │        │        │        │          │        │        │                      │                          │
│    │        │        │        │          │        │        │                      │                          │
├──┼────┼────┼────┼─────┼────┼────┼───────────┼─────────────┤
│ 5  │李國勇及│96年12月│臺中市東│李國勇以行│2,000元 │乙○○販│乙○○處有期徒刑拾陸年│李國勇警詢時證述時證述（中│
│    │蔡俊傑（│15日18時│區旱溪東│動電話門號│、3,000 │賣第一級│貳月，販賣第一級毒品海│縣太警偵字第0000000000號第│
│    │合資購買│        │路「新天│0000000000│元之海洛│毒品    │洛因所得財物合計新臺幣│77頁）、0000000000通訊監察│
│    │）      │        │地餐廳」│號與乙○○│因各1 小│        │伍仟元，沒收，如全部或│譯文（中縣太警偵字第097004│
│    │        │        │旁      │所持用之行│包      │        │一部不能沒收時，以其財│2309號第82頁）            │
│    │        │        │        │動電話門號│        │        │產抵償之。            │被告乙○○之自白。        │
│    │        │        │        │0000000000│        │        │                      │                          │
│    │        │        │        │號聯絡後，│        │        │                      │                          │
│    │        │        │        │乙○○獨自│        │        │                      │                          │
│    │        │        │        │一人與李國│        │        │                      │                          │
│    │        │        │        │勇、蔡俊傑│        │        │                      │                          │
│    │        │        │        │交易      │        │        │                      │                          │
├──┼────┼────┼────┼─────┼────┼────┼───────────┼─────────────┤
│ 6  │李國勇及│96年12月│臺中市東│李國勇以行│2,000元 │乙○○販│乙○○處有期徒刑拾陸年│蔡俊傑警詢時、偵查中證述（│
│    │蔡俊傑（│16日9時 │區旱溪東│動電話門號│、3,000 │賣第一級│貳月，販賣第一級毒品海│中縣太警偵字第0000000000號│
│    │合資購買│16分    │路「新天│0000000000│元之海洛│毒品    │洛因所得財物合計新臺幣│第69頁）、（97他1534第6頁 │
│    │）      │        │地餐廳」│號與乙○○│因各1 小│        │伍仟元，沒收，如全部或│背）、0000000000通訊監聽譯│
│    │        │        │旁      │所持用之行│包、    │        │一部不能沒收時，以其財│文（中縣太警偵字第        │
│    │        │        │        │動電話門號│        │        │產抵償之。            │0000000000 號第74頁）、李 │
│    │        │        │        │0000000000│        │        │                      │國勇警詢時證述（縣太警偵字│
│    │        │        │        │號聯絡後，│        │        │                      │第0000000000 號第78頁）   │
│    │        │        │        │乙○○獨自│        │        │                      │被告乙○○之自白。        │
│    │        │        │        │一人與李國│        │        │                      │                          │
│    │        │        │        │勇、蔡俊傑│        │        │                      │                          │
│    │        │        │        │交易      │        │        │                      │                          │
├──┼────┼────┼────┼─────┼────┼────┼───────────┼─────────────┤
│ 7  │李國勇  │96年12月│臺中市東│李國勇以行│1,000元 │乙○○販│乙○○處有期徒刑拾伍年│李國勇警詢時證述時證述（中│
│    │        │17日1時 │區精武橋│動電話門號│之海洛因│賣第一級│陸月，販賣第一級毒品海│縣太警偵字第0000000000 號 │
│    │        │        │旁堤防  │0000000000│1小包   │毒品    │洛因所得財物新臺幣壹仟│第78頁）、0000000000通訊監│
│    │        │        │        │號與乙○○│        │        │元，沒收，如全部或一部│察譯文（中縣太警偵字第    │
│    │        │        │        │所持用之行│        │        │不能沒收時，以其財產抵│0000000000號第84頁）      │
│    │        │        │        │動電話門號│        │        │償之。                │被告乙○○之自白。        │
│    │        │        │        │0000000000│        │        │                      │                          │
│    │        │        │        │號聯絡後，│        │        │                      │                          │
│    │        │        │        │乙○○獨自│        │        │                      │                          │
│    │        │        │        │一人與李國│        │        │                      │                          │
│    │        │        │        │勇交易    │        │        │                      │                          │
├──┼────┼────┼────┼─────┼────┼────┼───────────┼─────────────┤
│ 8  │李國勇  │96年12月│臺中市東│李國勇以行│1,000元 │乙○○販│乙○○處有期徒刑拾伍年│李國勇警詢時證述時證述（中│
│    │        │18日0時 │區精武橋│動電話門號│之海洛因│賣第一級│陸月，販賣第一級毒品海│縣太警偵字第0000000000 號 │
│    │        │50分（起│旁堤防  │0000000000│1小包   │毒品    │洛因所得財物新臺幣壹仟│第78至79頁）、0000000000通│
│    │        │訴書誤載│        │號與乙○○│        │        │元，沒收，如全部或一部│訊監察譯文（中縣太警偵字第│
│    │        │為0時） │        │所持用之行│        │        │不能沒收時，以其財產抵│0000000000號第85頁）      │
│    │        │        │        │動電話門號│        │        │償之。                │被告乙○○之自白。        │
│    │        │        │        │0000000000│        │        │                      │                          │
│    │        │        │        │號聯絡後，│        │        │                      │                          │
│    │        │        │        │乙○○獨自│        │        │                      │                          │
│    │        │        │        │一人與李國│        │        │                      │                          │
│    │        │        │        │勇交易    │        │        │                      │                          │
├──┼────┼────┼────┼─────┼────┼────┼───────────┼─────────────┤
│ 9  │李國勇  │96年12月│臺中市東│李國勇以行│3,000元 │乙○○販│乙○○處有期徒刑拾陸年│李國勇警詢時證述時證述（中│
│    │        │19日19時│區旱溪東│動電話門號│之海洛因│賣第一級│，販賣第一級毒品海洛因│縣太警偵字第0000000000 號 │
│    │        │55分    │路「新天│0000000000│1小包   │毒品    │所得財物新臺幣仟元，│第79頁）、0000000000通訊監│
│    │        │        │地餐廳」│號與乙○○│        │        │沒收，如全部或一部不能│察譯文（中縣太警偵字第0970│
│    │        │        │旁      │所持用之行│        │        │沒收時，以其財產抵償之│042309號第86頁）          │
│    │        │        │        │動電話門號│        │        │。                    │被告乙○○之自白。        │
│    │        │        │        │0000000000│        │        │                      │                          │
│    │        │        │        │號聯絡後，│        │        │                      │                          │
│    │        │        │        │乙○○獨自│        │        │                      │                          │
│    │        │        │        │一人與李國│        │        │                      │                          │
│    │        │        │        │勇交易    │        │        │                      │                          │
├──┼────┼────┼────┼─────┼────┼────┼───────────┼─────────────┤
│ 10 │李國勇及│96年12月│臺中市東│蔡俊傑以電│2,000元 │乙○○販│乙○○處有期徒刑拾陸年│蔡俊傑警詢時、偵查中證述（│
│    │蔡俊傑（│20日18時│區旱溪東│話 (04)221│、3,000 │賣第一級│貳月，販賣第一級毒品海│中縣太警偵字第0000000000號│
│    │合資購買│30分    │路「新天│25894號與 │元之海洛│毒品    │洛因所得財物合計新臺幣│第69至70頁）、（97他1534第│
│    │）      │        │地餐廳」│乙○○所持│因各1 小│        │伍仟元，沒收，如全部或│6頁）、0000000000通訊監聽 │
│    │        │        │旁      │用之行動電│包      │        │一部不能沒收時，以其財│譯文（中縣太警偵字第097004│
│    │        │        │        │話門號0926│        │        │產抵償之。            │23第75頁）                │
│    │        │        │        │517398號聯│        │        │                      │被告乙○○之自白。        │
│    │        │        │        │絡後，盧繼│        │        │                      │                          │
│    │        │        │        │安獨自一人│        │        │                      │                          │
│    │        │        │        │與李國勇、│        │        │                      │                          │
│    │        │        │        │蔡俊傑交易│        │        │                      │                          │
├──┼────┼────┼────┼─────┼────┼────┼───────────┼─────────────┤
│ 11 │陳振輝  │96年12月│臺中縣大│陳振輝以行│500元之 │乙○○販│乙○○處有期徒刑拾伍年│陳振輝警詢時、偵查中證述（│
│    │        │21日15時│里市新仁│動電話門號│海洛因1 │賣第一級│肆月，販賣第一級毒品海│中縣太警偵字第0000000000號│
│    │        │        │路2段157│0000000000│小包    │毒品    │洛因所得之財物新臺幣伍│第93頁）、（97他1534第9頁 │
│    │        │        │巷3號之3│號與乙○○│        │        │佰元，沒收，如全部或一│）、0000000000通訊監聽譯文│
│    │        │        │即陳振輝│所持用之行│        │        │部不能沒收時，以其財產│（中縣太警偵字第09700423第│
│    │        │        │之住處前│動電話門號│        │        │抵償之。              │98 頁）                   │
│    │        │        │        │0000000000│        │        │                      │被告乙○○之自白。        │
│    │        │        │        │號聯絡後，│        │        │                      │                          │
│    │        │        │        │乙○○獨自│        │        │                      │                          │
│    │        │        │        │一人與陳振│        │        │                      │                          │
│    │        │        │        │輝交易    │        │        │                      │                          │
├──┼────┼────┼────┼─────┼────┼────┼───────────┼─────────────┤
│ 12 │陳振輝  │96年12月│臺中縣大│同上      │合計    │乙○○販│乙○○處有期徒刑拾伍年│陳振輝警詢時、偵查中證述（│
│    │        │22日22時│里市新仁│          │2,000 元│賣第一級│玖月，販賣第一級毒品海│中縣太警偵字第0000000000號│
│    │        │        │路2段157│          │之海洛因│毒品    │洛因所得財物合計新臺幣│第94頁）、（97他1534第9頁 │
│    │        │        │巷3號之3│          │2小包   │        │貳仟元，沒收，如全部或│）、0000000000通訊監聽譯文│
│    │        │        │即陳振輝│          │        │        │一部不能沒收時，以其財│（中縣太警偵字第09700423第│
│    │        │        │之住處前│          │        │        │產抵償之。            │100頁）                   │
│    │        │        │        │          │        │        │                      │被告乙○○之自白。        │
├──┼────┼────┼────┼─────┼────┼────┼───────────┼─────────────┤
│ 13 │陳振輝  │97年1月7│臺中縣大│陳振輝以公│合計    │乙○○販│乙○○處有期徒刑拾伍年│陳振輝偵查中證述（97他1534│
│    │        │日20時  │里市新仁│用電話與盧│2,000元 │賣第一級│玖月，販賣第一級毒品海│第9頁）                   │
│    │        │        │路2段157│繼安所持用│之海洛因│毒品    │洛因所得財物合計新臺幣│被告乙○○之自白。        │
│    │        │        │巷3號之3│之行動電話│3小包   │        │貳仟元，沒收，如全部或│                          │
│    │        │        │即陳振輝│門號092651│（起訴書│        │一部不能沒收時，以其財│                          │
│    │        │        │之住處前│7398號聯絡│誤載為  │        │產抵償之。            │                          │
│    │        │        │        │後，乙○○│3,000元 │        │                      │                          │
│    │        │        │        │獨自一人與│）      │        │                      │                          │
│    │        │        │        │陳振輝交易│        │        │                      │                          │
├──┼────┼────┼────┼─────┼────┼────┼───────────┼─────────────┤
│ 14 │王志正  │97年1月 │臺中縣大│王志正以公│1,000元 │乙○○販│乙○○處有期徒刑拾伍年│王志正偵查中證述（97他1534│
│    │        │26日某時│里市「大│用電話與盧│之海洛因│賣第一級│陸月，販賣第一級毒品海│第3頁）                   │
│    │        │        │買家大賣│繼安所持用│1小包   │毒品    │洛因所得財物新臺幣壹仟│被告乙○○之自白。        │
│    │        │        │場」    │之行動電話│        │        │元，沒收，如全部或一部│                          │
│    │        │        │        │門號092651│        │        │不能沒收時，以其財產抵│                          │
│    │        │        │        │7398號聯絡│        │        │償之。                │                          │
│    │        │        │        │後，乙○○│        │        │                      │                          │
│    │        │        │        │獨自一人與│        │        │                      │                          │
│    │        │        │        │王志正交易│        │        │                      │                          │
├──┼────┼────┼────┼─────┼────┼────┼───────────┼─────────────┤
│ 15 │張志全  │97年2月 │臺中縣大│張志全以行│1,000元 │乙○○販│乙○○處有期徒刑拾伍年│張志全警詢時證述（中縣太警│
│    │        │底某日約│里市「大│動電話門號│之海洛因│賣第一級│陸月，販賣第一級毒品海│偵字第0000000000號第102至 │
│    │        │17、18時│明中學」│0000000000│1小包   │毒品    │洛因所得財物新臺幣壹仟│103頁）                   │
│    │        │        │附近某電│號與乙○○│        │        │元，沒收，如全部或一部│被告乙○○之自白。        │
│    │        │        │子遊藝場│所持用之行│        │        │不能沒收時，以其財產抵│                          │
│    │        │        │外      │動電話門號│        │        │償之。                │                          │
│    │        │        │        │0000000000│        │        │                      │                          │
│    │        │        │        │號聯絡後，│        │        │                      │                          │
│    │        │        │        │乙○○獨自│        │        │                      │                          │
│    │        │        │        │一人與張志│        │        │                      │                          │
│    │        │        │        │全交易    │        │        │                      │                          │
├──┼────┼────┼────┼─────┼────┼────┼───────────┼─────────────┤
│ 16 │徐瑞宏  │96年12月│臺中市南│徐瑞宏以行│400元之 │乙○○販│乙○○處有期徒刑拾伍年│徐瑞宏警詢時證述（中縣太警│
│    │        │20日20時│區○○街│動電話門號│海洛因1 │賣第一級│肆月，販賣第一級毒品海│偵字第0000000000號第115頁 │
│    │        │20分    │「明德女│0000000000│小包    │毒品    │洛因所得財物新臺幣肆佰│）、0000000000通訊監聽譯文│
│    │        │        │中」大門│號與乙○○│        │        │元，沒收，如全部或一部│（中縣太警偵字第09700423第│
│    │        │        │對面    │所持用之行│        │        │不能沒收時，以其財產抵│119頁）                   │
│    │        │        │        │動電話門號│        │        │償之。                │被告乙○○之自白。        │
│    │        │        │        │0000000000│        │        │                      │                          │
│    │        │        │        │號聯絡後，│        │        │                      │                          │
│    │        │        │        │乙○○獨自│        │        │                      │                          │
│    │        │        │        │一人與徐瑞│        │        │                      │                          │
│    │        │        │        │宏交易    │        │        │                      │                          │
├──┼────┼────┼────┼─────┼────┼────┼───────────┼─────────────┤
│ 17 │徐瑞宏  │96年12月│臺中縣大│同上      │500元之 │乙○○販│乙○○處有期徒刑拾伍年│徐瑞宏警詢時證述（中縣太警│
│    │        │21日11時│里市大明│          │海洛因1 │賣第一級│肆月，販賣第一級毒品海│偵字第0000000000號第116頁 │
│    │        │        │路「阿拉│          │小包    │毒品    │洛因所得財物新臺幣伍佰│）、0000000000通訊監聽譯文│
│    │        │        │丁KTV 」│          │        │        │元，沒收，如全部或一部│（中縣太警偵字第09700423第│
│    │        │        │前      │          │        │        │不能沒收時，以其財產抵│120頁）                   │
│    │        │        │        │          │        │        │償之。                │被告乙○○之自白。        │
├──┼────┼────┼────┼─────┼────┼────┼───────────┼─────────────┤
│ 18 │徐瑞宏  │96年12月│臺中市南│同上      │500元之 │乙○○販│乙○○處有期徒刑拾伍年│徐瑞宏警詢時證述（中縣太警│
│    │        │21日（起│區○○街│          │海洛因1 │賣第一級│肆月，販賣第一級毒品海│偵字第0000000000號第116頁 │
│    │        │訴書誤載│「明德女│          │小包    │毒品    │洛因所得財物新臺幣伍佰│）、0000000000通訊監聽譯文│
│    │        │為22日）│中」大門│          │        │        │元，沒收，如全部或一部│（中縣太警偵字第09700423第│
│    │        │22時    │對面    │          │        │        │不能沒收時，以其財產抵│121頁）                   │
│    │        │        │        │          │        │        │償之。                │被告乙○○之自白。        │
├──┼────┼────┼────┼─────┼────┼────┼───────────┼─────────────┤
│ 19 │江揚富  │97年3月 │臺中縣大│江揚富以行│1,000元 │乙○○販│乙○○處有期徒刑拾伍年│江揚富警詢時證述（中市警刑│
│    │        │底某日18│里市「內│動電話門號│之海洛因│賣第一級│陸月，扣案之行動電話壹│卷第42頁）                │
│    │        │時      │新國小」│0000000000│1小包   │毒品    │支（內含0000000000號行│被告乙○○之自白。        │
│    │        │        │門口    │號與乙○○│        │        │動電話門號卡壹張），沒│                          │
│    │        │        │        │所持用之行│        │        │收，販賣第一級毒品海洛│                          │
│    │        │        │        │動電話門號│        │        │因所得財物新臺幣壹仟元│                          │
│    │        │        │        │0000000000│        │        │，沒收，如全部或一部不│                          │
│    │        │        │        │號聯絡後，│        │        │能沒收時，以其財產抵償│                          │
│    │        │        │        │乙○○獨自│        │        │之。                  │                          │
│    │        │        │        │1人與江揚 │        │        │                      │                          │
│    │        │        │        │富交易    │        │        │                      │                          │
├──┼────┼────┼────┼─────┼────┼────┼───────────┼─────────────┤
│ 20 │江揚富  │97年4月 │臺中縣大│江揚富以行│1,000元 │乙○○販│乙○○處有期徒刑拾伍年│江揚富警詢時證述（中市警刑│
│    │        │初某日14│里市「內│動電話門號│之海洛因│賣第一級│陸月，扣案之行動電話壹│卷第42頁）                │
│    │        │時      │新國小」│0000000000│1小包   │毒品    │支（內含0000000000號行│被告乙○○之自白。        │
│    │        │        │門口    │號與乙○○│        │        │動電話門號卡壹張），沒│                          │
│    │        │        │        │所持用之行│        │        │收，販賣第一級毒品海洛│                          │
│    │        │        │        │動電話門號│        │        │因所得財物新臺幣壹仟元│                          │
│    │        │        │        │0000000000│        │        │，沒收，如全部或一部不│                          │
│    │        │        │        │號聯絡後，│        │        │能沒收時，以其財產抵償│                          │
│    │        │        │        │乙○○獨自│        │        │之。                  │                          │
│    │        │        │        │1人與江揚 │        │        │                      │                          │
│    │        │        │        │富交易    │        │        │                      │                          │
├──┼────┼────┼────┼─────┼────┼────┼───────────┼─────────────┤
│ 21 │張惠美  │97年4月 │臺中市精│張惠美以行│500元之 │乙○○販│乙○○處有期徒刑拾伍年│張惠美警詢、偵查時證述（中│
│    │        │13日18時│武路上之│動電話門號│海洛因1 │賣第一級│肆月，扣案之行動電話壹│市警刑卷第36頁）、（97偵  │
│    │        │        │某OK 便 │0000000000│小包    │毒品    │支（內含0000000000號行│10438第41頁）             │
│    │        │        │利商店門│號與乙○○│        │        │動電話門號卡壹張），沒│被告乙○○之自白。        │
│    │        │        │口      │所持用之行│        │        │收，販賣第一級毒品海洛│                          │
│    │        │        │        │動電話門號│        │        │因所得財物新臺幣伍佰元│                          │
│    │        │        │        │0000000000│        │        │，沒收，如全部或一部不│                          │
│    │        │        │        │號聯絡後，│        │        │能沒收時，以其財產抵償│                          │
│    │        │        │        │乙○○獨自│        │        │之。                  │                          │
│    │        │        │        │1人與張惠 │        │        │                      │                          │
│    │        │        │        │美交易    │        │        │                      │                          │
├──┼────┼────┼────┼─────┼────┼────┼───────────┼─────────────┤
│ 22 │張惠美  │97年4月 │臺中市精│張惠美以行│500元之 │乙○○販│乙○○處有期徒刑拾伍年│張惠美警詢、偵查時證述（中│
│    │        │14日18時│武路精武│動電話門號│海洛因1 │賣第一級│肆月，扣案之行動電話壹│市警刑卷第36頁）、（97偵  │
│    │        │        │橋附近  │0000000000│小包    │毒品    │支（內含0000000000號行│10438第41頁）             │
│    │        │        │        │號與乙○○│        │        │動電話門號卡壹張），沒│被告乙○○之自白。        │
│    │        │        │        │所持用之行│        │        │收，販賣第一級毒品海洛│                          │
│    │        │        │        │動電話門號│        │        │因所得財物新臺幣伍佰元│                          │
│    │        │        │        │0000000000│        │        │，沒收，如全部或一部不│                          │
│    │        │        │        │號聯絡後，│        │        │能沒收時，以其財產抵償│                          │
│    │        │        │        │乙○○獨自│        │        │之。                  │                          │
│    │        │        │        │1人與張惠 │        │        │                      │                          │
│    │        │        │        │美交易    │        │        │                      │                          │
└──┴────┴────┴────┴─────┴────┴────┴───────────┴─────────────┘
附表二：
┌──┬────┬────┬────┬─────┬────┬────┬───────────┬─────────────┐
│編號│交易對象│交易時間│交易地點│聯絡方式及│交易毒品│所犯罪名│    宣    告    刑    │    證            據      │
│    │        │        │        │交易方法  │種類、數│        │                      │                          │
│    │        │        │        │          │量及金額│        │                      │                          │
│    │        │        │        │          │（新臺幣│        │                      │                          │
│    │        │        │        │          │）      │        │                      │                          │
│    │        │        │        │          │        │        │                      │                          │
├──┼────┼────┼────┼─────┼────┼────┼───────────┼─────────────┤
│ 1  │顧勇剛  │97年4月2│臺中縣大│顧勇剛以行│2,000元 │乙○○販│乙○○處有期徒刑柒年肆│顧勇剛警詢、偵查時證述（中│
│    │        │日15時  │里市「大│動電話門號│之甲基安│賣第二級│月，扣案之行動電話壹支│市警刑卷第31頁）、（97偵  │
│    │        │        │買家大賣│0000000000│非他命1 │毒品    │（內含0000000000號行動│10438第41頁）             │
│    │        │        │場」前  │號與乙○○│小包    │        │電話門號卡壹張），沒收│被告乙○○之自白。        │
│    │        │        │        │所持用之行│        │        │，販賣第二級毒品甲基安│                          │
│    │        │        │        │動電話門號│        │        │非他命所得財物新臺幣貳│                          │
│    │        │        │        │0000000000│        │        │仟元，沒收，如全部或一│                          │
│    │        │        │        │號聯絡後，│        │        │部不能沒收時，以其財產│                          │
│    │        │        │        │乙○○獨自│        │        │抵償之。              │                          │
│    │        │        │        │1人與顧勇 │        │        │                      │                          │
│    │        │        │        │剛交易    │        │        │                      │                          │
├──┼────┼────┼────┼─────┼────┼────┼───────────┼─────────────┤
│ 2  │顧勇剛  │97年4月 │臺中市臺│顧勇剛以行│2,000元 │乙○○販│乙○○處有期徒刑參年捌│顧勇剛警詢、偵查時證述（中│
│    │        │18日15時│中港路與│動電話門號│之甲基安│賣第二級│月，扣案之行動電話壹支│市警刑卷第31頁）、（97偵  │
│    │        │後之某時│文心路口│0000000000│非他命1 │毒品未遂│（內含0000000000號行動│10438第41頁）             │
│    │        │        │之「阿水│號與乙○○│小包    │        │電話門號卡壹張），沒收│被告乙○○之自白。        │
│    │        │        │茶店」（│所持用之行│        │        │。                    │                          │
│    │        │        │起訴書誤│動電話門號│        │        │                      │                          │
│    │        │        │載為臺中│0000000000│        │        │                      │                          │
│    │        │        │縣大里市│號聯絡，雙│        │        │                      │                          │
│    │        │        │「大買家│方約定交易│        │        │                      │                          │
│    │        │        │」前）  │時間、地點│        │        │                      │                          │
│    │        │        │        │及金額後，│        │        │                      │                          │
│    │        │        │        │尚未交付，│        │        │                      │                          │
│    │        │        │        │嗣經警於97│        │        │                      │                          │
│    │        │        │        │年4月18日 │        │        │                      │                          │
│    │        │        │        │16時查獲盧│        │        │                      │                          │
│    │        │        │        │繼安而尚未│        │        │                      │                          │
│    │        │        │        │交付毒品及│        │        │                      │                          │
│    │        │        │        │收取價金  │        │        │                      │                          │
│    │        │        │        │          │        │        │                      │                          │
│    │        │        │        │          │        │        │                      │                          │
│    │        │        │        │          │        │        │                      │                          │
└──┴────┴────┴────┴─────┴────┴────┴───────────┴─────────────┘


司法院資訊處製作；財團法人民間司法改革基金會備份。
